# 求教合并报表一个问题

提问人：洪厦螂华 时间：2013-02-22 09:05:07
请教一下： 就是如果我一个公司 2011 年末股权结构是这样： 母公司持有A公司100%股权，A公司持有B公司100%股权，母公司持有C公司75%股权，同时B公司持有C公司25%股权。
今年母公司从B公司收购b公司持有的c公司25%股权。假设c公司净资产是 100 万元，收购价款是 10 万元，那么在母公司的报表中就会产生 15 万元的资本公积。那么请问，在编制母公司的合并报表时候，资本公积保持不变还是也增加 15 万元？

回答人：chenyiwei
母公司向子公司收购其所持有的另一子公司股权，不改变母公司所能控制的经济资源，因此不是企业合并。母公司应根据《企业会计准则第 2 号——长期股权投资》第四条第（一）项的规定，按实际支付的购买价款（而不是被收购股权对应的被投资企业净资产份额）作为长期股权投资成本，因此母公司个别报表层面和合并报表层面都不会因此产生资本公积。在合并报表层面，该项内部交易的影响应当完全抵销，对合并报表层面不产生影响。